# 根据反担保协议可以确认其他应收账款吗

提问人：wx_64acbdd6843c 时间：2023-07-11 10:45:07
求助陈版及众神：
我司（非上市）与上市公司A属同一集团内的子公司， 2020 年我司用名下房产为A担保融资，目前该担保很可能被执行，因此确认了预计负债 4700 万余元。集团为使我司净资产不变，对上述事项为我司提供了反担保，请问可以根据该反担保协议确认等额的其他应收账款吗？

回答人：chenyiwei
不建议目前即确认其他应收款。虽然《企业会计准则第 13 号——或有事项》第七条规定“企业清偿预计负债所需支出全部或部分预期由第三方补偿的，补偿金额只有在基本确定能够收到时才能作为资产单独确认。确认的补偿金额不应当超过预计负债的账面价值”，但本案例中的补偿款（来自集团）属于权益性交易性质，建议在后续实际收到来自集团的补偿款时再确认为资本公积。

提问人：wx_64acbdd6843c 时间：2023-07-12 15:59:13
求助陈版及众神：
我司（非上市）与上市公司A属同一集团内的子公司， 2020 年我司用名下房产为A担保融资，目前该担保很可能被执行，因此确认了预计负债 4700 万余元。集团为使我司净资产不变，对上述事项为我司提供了反担保，请问可以根据该反担保协议确认等额的其他应收账款吗？

回答人：chenyiwei
集团的反担保属于权益性交易，故在目前情况下的账务处理中不考虑反担保的影响，也不能据此确认其他应收款，而是在日后实际收到集团的反担保补偿款时，计入资本公积处理。
虽然《企业会计准则第 13 号——或有事项》第七条规定“企业清偿预计负债所需支出全部或部分预期由第三方补偿的，补偿金额只有在基本确定能够收到时才能作为资产单独确认。确认的补偿金额不应当超过预计负债的账面价值”，但因为本案例的第三方补偿属于权益性交易，故不适用该条规定。